　　　　　　　臺灣士林地方法院交通事件裁定
原處分機關　交通部公路總局臺北區監理所
異　議　人
即受處分人　康信得
上列異議人即受處分人因違反道路交通管理處罰條例案件，對於
交通部公路總局臺北區監理所中華民國100 年3 月18日所為之裁
決（原處分案號：北監營裁字第裁40-C00000000號），聲明異議
，本院裁定如下：
    主  文
異議駁回。
    理  由
一、按汽車駕駛人，爭道行駛有支線道車不讓幹線道車先行之情
    形者，處新臺幣（下同）600 元以上1,800 以下罰鍰，並記
    違規點數1 點，道路交通管理處罰條例第45條第9 款、第63
    條第1 項第1 款定有明文。次按違反道路交通管理處罰條例
    第45條第9 款事件，逾越應到案期限60日以上繳納罰鍰或逕
    行裁決處罰者，處900 元罰鍰，復為違反道路交通管理事件
    統一裁罰基準及處理細則第2 條第1 項之裁罰基準表所明定
    。
二、原處分意旨略以：異議人即受處分人康信得於民國99年8 月
    18日13時10分許，駕駛車牌號碼328-EV號營業一般小客車，
    行經新北市○○區○○路2 段205 巷與安民街口，為警舉發
    「支線道車未讓幹線道車先行」之違規，嗣異議人逾越應到
    案期限60日以上，原處分機關即交通部公路總局臺北區監理
    所（下稱原處分機關）乃依道路交通管理處罰條例第45條第
    9 款、第63條第1 項第1 款及違反道路交通管理事件統一裁
    罰基準及處理細則第44條第1 項之規定，按統一裁罰基準表
    ，於100 年3 月18日以北監營裁字第裁40-C00000000號裁決
    書，據以裁處異議人罰鍰900 元，並記違規點數1 點，於法
    並無不合等語。
三、異議意旨略以：伊駕車行經舉發路口已先剎車減速，確認無
    人車時，始鬆開剎車緩速向前，而對方車輛涉嫌超速，當伊
    察覺對方車輛時，已行至路口中央，伊無法閃避始發生碰撞
    ，應無「支線道車不讓幹線道車先行」之違規事實云云。
四、經查：
(一)異議人於上開時、地，駕駛車號328-EV號營業一般小客車沿
    新北市○○區○○街往安和花市方向行駛，至與新北市○○
    區○○路2 段205 巷交岔路口時，適有黃詠淮駕駛車號5577
    -PG 號自用一般小客車自安和路2 段205 巷往安和路方向行
    駛時，二車發生碰撞等情，為異議人所不爭執，並有新北市
    政府警察局100 年4 月25日北警交字第1000063947號函所檢
    附之道路交通事故現場圖（見本院卷第26頁及反面）、道路
    交通事故調查報告表（一）、（二）（見本院卷第27頁及反
    面）、道路交通事故調查筆錄（見本院卷第28頁至第30頁反
    面）、事故照片15張（見本院卷第31至34頁反面）、監視錄
    影光碟1 片（見本院卷第35頁）、異議人提出之錄影光碟1
    片（見本院卷第19頁）及照片20張（見本院卷第7 頁至第18
    頁）在卷可稽，應甚明確，堪予認定。
(二)按車輛行至無號誌或號誌故障而無交通指揮人員指揮之交岔
    路口，支線道車應暫停讓幹線道車先行。未設標誌、標線或
    號誌劃分幹、支線道者，少線道車應暫停讓多線道先行；車
    道數相同時，轉彎車應暫停讓直行車先行；同為直行車或轉
    彎車者，左方車應暫停讓右方車先行。但在交通壅塞時，應
    於停止線前暫停與他方雙向車輛互為禮讓，交互輪流行駛，
    道路交通安全規則第102 條第1 項第2 款定有明文。再幹道
    應設置閃光黃燈，支道應設置閃光紅燈；閃光紅燈表示「停
    車再開」，車輛應減速接近，先停止於交岔路口前，讓幹道
    車優先通行後認為安全時，方得續行，道路交通標誌標線號
    誌設置規則第224 條第3 款、第211 條第1 項第2 款亦有明
    文。另依交通部69年8 月21日台路監字第6726號函釋略以：
    支線道車必須暫停讓幹道上車輛優先通行，並無幹道車距交
    叉路口在50公尺或100 公尺以外，支線道車即可免讓其優先
    通行之規定。又道路交通安全規則第102 條第1 項第2 款之
    所以規定支線道車應禮讓幹線道車先行、轉彎車應禮讓直行
    車先行，旨在確認行車順序及劃分道路路權，以維護交通往
    來之安全。故汽車駕駛人「讓車」，當須將車輛暫停，待有
    路權之他車輛駕駛人通過，安全無虞時，始能再繼續通行。
    且依前開條文之規定，於交岔路口應讓幹道車先行之支線道
    車，除於進入路口前應先暫停讓幹線道車先行通過外，於駛
    進路口跨越交岔路時，亦須隨時注意幹線道車之車況，做好
    停讓之準備，禮讓幹線道有優先權車輛先行通過，以維交通
    安全。
(三)經查本件卷附道路交通事故調查筆錄記載，異議人肇事後於
    現場由員警所製作調查筆錄時供稱：當時伊車要直行行經該
    路口時發現該號誌為閃紅燈，伊車有減速慢行，看左方車道
    大約兩個車身寬沒有來車，便平穩向前行駛，當伊車身過該
    路口約3 分之1 時，發現左方有車輛疾駛而來完全沒有減速
    ，伊左側車門便遭該車撞擊而肇事等語（見本院卷第28頁及
    反面）；本件事故另一駕駛人黃詠淮亦供稱：伊車當時直行
    時沒有發現右方有來車，等伊車到達該路口時目擊異議人進
    入該路口，因煞車不及致伊前車頭與異議人車輛碰撞而肇事
    等語（見本院卷第29頁及反面）；顯見異議人明知該路口為
    設置「閃光紅燈」之支道，異議人應減速接近，先「停止」
    於交岔路口前，讓幹道車優先通行後，確認安全無虞時，方
    得續行，然異議人僅係減速慢行，緩緩通過，並未完全停駛
    致黃詠淮煞車不及而碰撞肇事，異議人僅減速而未有任何暫
    停車輛觀察幹道交通狀況之讓車動作，已甚明確。又上開路
    口，安和路2 段205 巷往安和路方向設置閃光黃燈，安民街
    往安和花市方向設置閃光紅燈，此有道路交通事故現場圖1
    份在卷可佐（見本院卷第26頁），是異議人所行駛道路確為
    支線道，依上開說明及卷存資料，異議人已明知其行駛在支
    線道，則應先停止於交岔路口前，讓行駛於幹線道之黃詠淮
    優先通行，是異議人之前開辯詞，顯無理由，不足為採。
(四)至異議人辯稱本件車禍係因對方車輛車速過快，伊無法閃避
    始發生碰撞云云。惟查，「支線道車應暫停讓幹線道車先行
    」，異議人本應確認幹線道已無來車之情況下，始得行進，
    已如前述，是不論幹線道車之車速為何，異議人自應先行確
    認有無來車，並加禮讓。若幹線道車因車速過快同為導致車
    禍發生之原因，僅係其民事責任上是否與有過失之問題，並
    無解於異議人有支線道車未讓幹線道車先行違規之行為，是
    異議人此部分之辯解，尚難資為有利之認定，附此敘明。
五、綜上所述，本件異議人確有「支線道車不讓幹線道車先行」
    之違規行為，原處分機關依道路交通管理處罰條例第45條第
    9 款、第63條第1 項第1 款及違反道路交通管理事件統一裁
    罰基準表之規定，裁處異議人罰鍰900 元，並記違規點數1
    點，核無違誤，本件異議人之異議為無理由，自應將其異議
    駁回。
據上論斷，應依道路交通事件處理辦法第19條，裁定如主文。
中    華    民    國   100    年     8    月    31    日
                  交通法庭法  官  劉瓊雯
以上正本與原本無異。
如不服本裁定，應於送達後5日內，向本院提出抗告狀。（應附
繕本）。
                          書記官  蔡昀潔
中    華    民    國   100    年    9     月    5     日